# 请教陈版主：公司每年单独签订 1 年期租赁合同，是否可作为短期租赁处理？

提问人：wide0722 时间：2023-02-04 15:07:21
公司自 2020 年以来，每年签订租赁合同，租用实际控制人的房产作为办公用房使用，租赁期为每年 1 月 1 日至 12 月31 日，年租金 100 万元，合同约定租赁期满公司在同等条件下享有优先续租权，除此之外无续租选择权的条款，租金在市场公允价范围内。此外，租赁房产为公司唯一办公用房， 2023 年拟继续签订一年期租赁合同。
问题：
新租赁准则规定，租赁期包括不可撤销的租赁期间和续租选择权涵盖的期间，公司虽然实际长期租赁实控人的房产，但是签订的租赁合同租赁期只有 1 年，并且只有同等条件下享有优先续租权的规定，从合同来说并没有续租选择权涵盖的期间。在这种情况下，编制 2022 年度会计报表时，该合同是否可以按短期租赁简化处理，不确认使用权资产和租赁负债？

回答人：chenyiwei
不可以这样理解。
请参阅：《计学精要 2021 》第三章“租赁期”之“3.4.2.固定租赁期 1 年+12个月滚动续期选择权的处理”。